# 紧急求助，陈版 ~~~请教关于新收入准则下的质量扣款

提问人：jianzl 时间：2021-11-03 14:33:07
陈版，您好，请教您一个问题：
我司销售商品，出现质量问题，客户不给钱，也不退货，当然也不同意开红字发票，请问一下在这种情形下，账务处理怎么做恰当，税务怎么处理合规？当作坏账处理是否合适？
非常感谢！

回答人：chenyiwei
这种情况下无法收回货款是本企业的履约瑕疵导致的，客户信用风险不是主要原因，因此不应采用对应收账款计提坏账准备的方式体现，而应冲回相关的收入、成本和应收账款，并对相关的已发出商品作报废处理，按原账面价值计入管理费用。